【裁判字號】    89,上易,2904
【裁判日期】    891208
【裁判案由】    賭博
【裁判全文】
臺灣高等法院刑事判決                          八十九年度上易字第二九四號
    上  訴  人  臺灣宜蘭地方法院檢察署檢察官
    上  訴  人
    即  被  告  壬○○
                癸○○
                丙○○
                戊○○
    右四人共同
    選任辯護人  林國漳
    上  訴  人
    即  被  告  庚○○
                甲○○
                丁○○
                辛○○
                己○○
                乙○○
右上訴人因被告賭博案件，不服臺灣宜蘭地方法院八十九年度易字第二六號，中華民
國八十九年六月十四日第一審判決（起訴案號：臺灣宜蘭地方法院檢察署八十八年度
偵字第三七六七號）提起上訴，本院判決如左：
    主      文
上訴駁回。
    事實及理由
一、本案經本院審理結果，認第一審判決被告壬○○、丙○○共同以賭博為常業，累
    犯，壬○○處有期徒刑陸月，如易科罰金，以參佰元折算壹日，丙○○處有期徒
    刑肆月，如易科罰金，以參佰元折算壹日。癸○○、戊○○共同以賭博為常業，
    各處有期徒刑參月，如易科罰金，均以參佰元折算壹日。丁○○、辛○○、甲○○、己○○、乙○○在公眾得出入之場所賭博財物，丁○○、辛○○各處罰金貳
    仟元，如易服勞役，均以參佰元折算壹日，甲○○、己○○、乙○○各處罰金壹
    仟元，如易服勞役，均以參佰元折算壹日。電動機具滿貫大亨麻將台玖台、動物
    奇觀水果盤拾肆台、賭資貳仟參佰元及保留卡伍拾貳張、現金支出傳票參張、日
    報表貳張、記帳單拾貳張及鑰匙壹支均沒收。認事用法及量刑均無不當，應予維
    持，並引用第一審判決書記載之事實、證據及理由。另判決被告庚○○無罪，亦
    核無不當，應予維持，並引用第一審判決書記載之證據及理由。（如附件）
二、被告壬○○、癸○○、丙○○、戊○○、辛○○、甲○○均仍執在原審相同陳詞
    辯稱：無兌換現金之情事云云；惟查，在金鼎遊藝場把玩電動機具，可兌換現金
    之事實，業據被告辛○○、甲○○、丁○○三人於警訊時供述甚詳，分別為辛○○供稱「如有剩餘分數要兌換，我就要求開分小姐洗分而小姐會依同比例換算積
    分卡給我，由我到後面的辦公室向專門兌換現金的小弟戊○○兌換現金」等語、
    甲○○供稱「贏的話開分員會先給保留卡，每一千點保留卡可兌換新台幣一千元
    ，每一百點保留卡可兌換新台幣一百元，如要以保留卡兌換同比例現金先向開分
    員告知後，將保留卡拿給開分員，開分員即會將同比例之現金拿給我」等語、丁○○供稱「如果有於剩餘分數不玩時，我就會要求開分小姐冼分，而小姐會依同
    比例換算積分卡給我，由我自己到後面的辦公室向專門兌換金錢的小弟戊○○兌
    換現金，如果我贏得積分卡一千分四張，就可以向戊○○兌換新台幣四千元」等
    語，所供互核相符，且與現時電動賭博玩具店為逃避查緝及刑責，多先兌換保留
    卡（或叫積分卡），再私下換取現金之經營現狀相符。又該警訊筆錄均係任意性
    自白且無刑求情事，亦據原判決詳予說明理由，況該警訊筆錄均經被告閱後簽名
    ，且被告甲○○在偵查中雖供稱警察說伊配合即可回去，伊是照警察寫好的筆錄
    唸云云，則被告在製作完筆錄後，既有照筆錄唸一遍才簽名，其當然知道警訊內
    容，仍親自簽名，乃承認筆錄真實之意思，茲被告等於事後又砌詞否認警訊自白
    筆錄之真實性，要屬諉卸之詞，自無可取。則雖該警訊未經全程錄音，程序上縱
    有未妥，亦無礙於該警訊自白筆錄之任意性與真實性，仍具證據能力，其餘亦據
    原判決理由詳陳，判被告等上開罪刑，核無不合，上訴非有理由，應予駁回。
三、關於被告庚○○無罪部分，檢察官上訴意旨雖指：同案被告壬○○、癸○○、丙○○、戊○○等於警訊、偵查及原審證據調查階段時均明確指認被告庚○○是實
    際負責人，遊藝場執照也是登記庚○○為負責人，其罪證明顯，因而指摘原判決
    此部分判無罪為不當云云；惟查：庚○○雖係該遊藝場之登記負責人，但訊據被
    告庚○○堅詞否認右揭犯行，辯稱金鼎遊藝場不是伊經營，伊只是借名字給賴大
    堂去申請執照，因賴大堂無高中學歷，無法申請等語。經查，依據宜蘭縣政府函
    送之遊藝場業輔導管理規則第八條之規定，遊藝場負責人確應具高中學歷無訛，
    而金鼎遊藝場確是賴大堂藉用庚○○名義所申請，由賴大堂自八十三年間經營到
    八十八年一月間由壬○○接手經營為止等情，業據賴大堂於原審及本院調查時到
    庭供述明確，核與壬○○所供相符，且受僱壬○○之癸○○、丙○○及戊○○亦
    均供稱未見過庚○○到過遊藝場，其實際負責人確係壬○○等語，是綜合上開證
    人賴大堂及同案被告等之證詞，自難認被告庚○○有實際經營遊藝場之行為，而
    癸○○、丙○○等於偵查中指庚○○為負責人，應係指登記負責人之誤，惟登記
    負責人與實際負責人乃兩回事，既查無積極證據足證庚○○有實際經營遊藝場之
    行為，即不能僅以庚○○登記為負責人，而為不利其之認定，其餘亦據原判決理
    由詳陳，判決無罪，核無不合，此部分上訴亦非有理由，應予駁回。
四、被告丁○○、己○○、乙○○經合法傳喚，無正當理由不到庭，爰不待其陳述，
    逕行判決。
據上論斷，應依刑事訴訟法第三百七十三條、第三百七十一條、第三百六十八條，判
決如主文。
本案經檢察官柯晴男到庭執行職務。
中      華      民      國    八十九    年     十二     月      八      日
                  臺灣高等法院刑事第十二庭
                                    審判長法  官  劉  景  星
                                          法  官  何  菁  莪
                                          法  官  陳  志  洋
右正本證明與原本無異。
不得上訴。
                                          書記官  顧 倪淑 貞
中      華      民      國    八十九    年     十二     月       八     日


司法院資訊處製作；財團法人民間司法改革基金會備份。
